臺灣嘉義地方法院刑事裁定
110年度聲字第737號
聲  請  人  臺灣嘉義地方檢察署檢察官
受  刑  人  黎仁碩

上列聲請人因受刑人數罪併罰有二裁判以上，聲請定其應執行之
刑（110年度執字第59號），本院裁定如下：
    主  文
甲○○所犯如附表所示各罪所處之刑，應執行有期徒刑伍年。
    理  由
一、聲請意旨略以：受刑人甲○○因犯詐欺等案件，先後經法院判
    決確定如附表，應依刑法第53條及第51條第5款定其應執行
    之刑，爰依刑事訴訟法第477條第1項聲請裁定等語。
二、裁判確定前犯數罪者，併合處罰之。但有下列情形之一者，
    不在此限：一、得易科罰金之罪與不得易科罰金之罪。前項
    但書情形，受刑人請求檢察官聲請定應執行刑者，依第51條
    規定定之；數罪併罰，分別宣告其罪之刑，依下列各款定其
    應執行者：五、宣告多數有期徒刑者，於各刑中之最長期以
    上，各刑合併之刑期以下，定其刑期。但不得逾30年；數罪
    併罰，有二裁判以上者，依第51條之規定，定其應執行之刑
    ，刑法第50條第1項第1款、第2項、第51條第5款及第53條分
    別定有明文。又數罪併罰，應依分別宣告其罪之刑為基礎，
    定其應執行刑，此觀刑法第51條規定自明，故一裁判宣告數
    罪之刑，雖曾經定其執行刑，但如再與其他裁判宣告之刑定
    其執行刑時，前定之執行刑當然失效，仍應以其各罪宣告之
    刑為基礎，定其執行刑，不得以前之執行刑為基礎，以與後
    裁判宣告之刑，定其執行刑。又法律上屬於自由裁量之事項
    ，有其外部性界限及內部性界限，並非概無拘束。依據法律
    之具體規定，法院應在其範圍選擇為適當之裁判者，為外部
    性界限；而法院為裁判時，應考量法律之目的，及法律秩序
    之理念所在者，為內部性界限。法院為裁判時，二者均不得
    有所踰越。在數罪併罰，有二裁判以上，定其應執行之刑時
    ，固屬於法院自由裁量之事項，然仍應受前揭外部性界限及
    內部性界限之拘束，此有最高法院83年度台抗字第502號裁
    定、93年度台非字第192號判決意旨可資參照。又二裁判以
    上數罪，縱其中一部分已執行完畢，如該數罪尚未全部執行
    完畢，因與刑法第54條，及司法院院字第1304號解釋所謂僅
    餘一罪之情形有別，自仍應依刑法第53條之規定，定其應執
    行之刑。又定應執行之刑，應由犯罪事實最後判決之法院檢
    察官聲請該法院依法裁定之，不能因犯罪之一部分所科之刑
    業經執行完畢，而認檢察官之聲請為不合法，予以駁回，至
    已執行部分，自不能重複執行，應由檢察官於指揮執行時扣
    除之，此與定應執行刑之裁定無涉，此有最高法院81年度台
    抗字第464號、86年度台抗字第472號裁定意旨可資參照。
三、經查，受刑人因詐欺等案件，經附表所示法院判處如附表所
    示之刑確定在案，其中受刑人所犯如附表編號一至十二、十
    四至十五所示之罪屬不得易科罰金之罪，如附表編號十三所
    示之罪屬得易科罰金之罪，而上開十五罪復經受刑人請求定
    應執行刑，有各該判決書、臺灣高等法院被告前案紀錄表、
    受刑人請求臺灣嘉義地方檢察署檢察官向法院聲請定應執行
    刑意願回覆表等件在卷可稽，經核與前開併合處罰之要件相
    符，茲檢察官依受刑人之請求向本院聲請就附表所示十五罪
    定應執行刑，本院審核認聲請為正當，應予准許，爰審酌如
    附表編號一至十二、十四至十五所示之罪之犯罪型態、手段
    、動機、所侵害之法益及不法內涵、犯罪時間間隔甚近，責
    任非難重複之程度較高，另如附表編號十三所示之罪與其餘
    各罪屬不同之犯罪類型，並斟酌本件對全體犯罪應予之整體
    非難評價程度，定其應執行之刑如主文所示。至如附表編號
    二至十二所示之罪，雖有如附表備註欄所示前經法院定應執
    行刑確定之情形，另如附表編號一所示之罪，業於民國109
    年1月16日執行完畢，然依據上開說明，本院仍應就如附表
    所示十五罪更定其應執行刑，惟應受內部界限之拘束，附此
    敘明。
四、依刑事訴訟法第477條第1項，刑法第50條第2項、第53條、
    第51條第5款，裁定如主文。
中　　華　　民　　國　　110 　年　　11　　月　　17　　日
           　　　 刑事第六庭  法　官  官怡臻 
上列正本證明與原本無異。
如不服本裁定，應於裁定送達後5 日內向本院提出抗告狀（應附
繕本）。
中　　華　　民　　國　　110 　年　　11　　月　　17　　日
                          　　書記官　李彥廷
附表：
編號  一 二 三 罪名  詐欺            詐欺            詐欺 宣告刑  有期徒刑1年5月 有期徒刑1年4月 有期徒刑1年3月 犯罪日期  106年7月15日 106年4月15日 106年4月15日 偵   查 機關 臺灣臺中地方檢察署 臺灣嘉義地方檢察署 臺灣嘉義地方檢察署  案號 106年度偵字第256231、33122號 106年度偵字第4485、4835、4836、5202、6081、6535號、107年度偵字第1653號 106年度偵字第4485、4835、4836、5202、6081、6535號、107年度偵字第1653號 最 後 事 實 審 法院 臺灣臺中地方法院 臺灣高等法院臺南分院 臺灣高等法院臺南分院  案號 107年度訴字第84號 107年度上訴字第1271號 107年度上訴字第1271號  判決日期 107年1月25日 108年5月30日 108年5月30日 確 定 判 決 法院 臺灣臺中地方法院 臺灣高等法院臺南分院 臺灣高等法院臺南分院  案號 107年度訴字第84號 107年度上訴字第1271號 107年度上訴字第1271號  確定日期 107年2月7日 108年7月4日 108年7月4日 備註  業於109年1月16日執行完畢 如附表編號二至十二所示之罪，經臺灣高等法院臺南分院以107年度上訴字第1271號判決定其應執行刑為有期徒刑3年6月確定。  

編號  四 五 六 罪名  詐欺 詐欺 詐欺 宣告刑  有期徒刑1年5月 有期徒刑1年6月 有期徒刑1年5月 犯罪日期  106年4月15日 106年4月15日至106年4月16日 106年4月15日 偵   查 機關 臺灣嘉義地方檢察署 臺灣嘉義地方檢察署 臺灣嘉義地方檢察署  案號 106年度偵字第4485、4835、4836、5202、6081、6535號、107年度偵字第1653號 106年度偵字第4485、4835、4836、5202、6081、6535號、107年度偵字第1653號 106年度偵字第4485、4835、4836、5202、6081、6535號、107年度偵字第1653號 最 後 事 實 審 法院 臺灣高等法院臺南分院 臺灣高等法院臺南分院 臺灣高等法院臺南分院  案號 107年度上訴字第1271號 107年度上訴字第1271號 107年度上訴字第1271號  判決日期 108年5月30日 108年5月30日 108年5月30日 確 定 判 決 法院 臺灣高等法院臺南分院 臺灣高等法院臺南分院 臺灣高等法院臺南分院  案號 107年度上訴字第1271號 107年度上訴字第1271號 107年度上訴字第1271號  確定日期 108年7月4日 108年7月4日 108年7月4日 備註  如附表編號二至十二所示之罪，經臺灣高等法院臺南分院以107年度上訴字第1271號判決定其應執行刑為有期徒刑3年6月確定。   

編號  七 八 九 罪名  詐欺 詐欺 詐欺 宣告刑  有期徒刑1年3月 有期徒刑1年4月 有期徒刑1年3月 犯罪日期  106年4月16日 106年4月16日 106年4月16日 偵   查 機關 臺灣嘉義地方檢察署 臺灣嘉義地方檢察署 臺灣嘉義地方檢察署  案號 106年度偵字第4485、4835、4836、5202、6081、6535號、107年度偵字第1653號 106年度偵字第4485、4835、4836、5202、6081、6535號、107年度偵字第1653號 106年度偵字第4485、4835、4836、5202、6081、6535號、107年度偵字第1653號 最 後 事 實 審 法院 臺灣高等法院臺南分院 臺灣高等法院臺南分院 臺灣高等法院臺南分院  案號 107年度上訴字第1271號 107年度上訴字第1271號 107年度上訴字第1271號  判決日期 108年5月30日 108年5月30日 108年5月30日 確 定 判 決 法院 臺灣高等法院臺南分院 臺灣高等法院臺南分院 臺灣高等法院臺南分院  案號 107年度上訴字第1271號 107年度上訴字第1271號 107年度上訴字第1271號  確定日期 108年7月4日 108年7月4日 108年7月4日 備註  如附表編號二至十二所示之罪，經臺灣高等法院臺南分院以107年度上訴字第1271號判決定其應執行刑為有期徒刑3年6月確定。   

編號  十 十一 十二 罪名  詐欺 詐欺 詐欺 宣告刑  有期徒刑1年3月 有期徒刑1年3月 有期徒刑1年3月 犯罪日期  106年4月16日 106年4月16日 106年4月16日 偵  查 機關 臺灣嘉義地方檢察署 臺灣嘉義地方檢察署 臺灣嘉義地方檢察署  案號 106年度偵字第4485、4835、4836、5202、6081、6535號、107年度偵字第1653號 106年度偵字第4485、4835、4836、5202、6081、6535號、107年度偵字第1653號 106年度偵字第4485、4835、4836、5202、6081、6535號、107年度偵字第1653號 最 後 事 實 審 法院 臺灣高等法院臺南分院 臺灣高等法院臺南分院 臺灣高等法院臺南分院  案號 107年度上訴字第1271號 107年度上訴字第1271號 107年度上訴字第1271號  判決日期 108年5月30日 108年5月30日 108年5月30日 確 定 判 決 法院 臺灣高等法院臺南分院 臺灣高等法院臺南分院 臺灣高等法院臺南分院  案號 107年度上訴字第1271號 107年度上訴字第1271號 107年度上訴字第1271號  確定日期 108年7月4日 108年7月4日 108年7月4日 備註  如附表編號二至十二所示之罪，經臺灣高等法院臺南分院以107年度上訴字第1271號判決定其應執行刑為有期徒刑3年6月確定。   

編號  十三 十四 十五 罪名  私行拘禁罪 詐欺 詐欺 宣告刑  有期徒刑4月，如易科罰金，以新臺幣1,000元折算1日 有期徒刑1年2月 有期徒刑1年6月 犯罪日期  104年2月3日 106年4月15日 105年12月16日 偵  查 機關 臺灣雲林地方檢察署 臺灣嘉義地方檢察署 臺灣嘉義地方檢察署  案號 107年度少連偵字第8號 107年度偵字第1653號 109年度偵字第6094號 最 後 事 實 審 法院 臺灣雲林地方法院 臺灣嘉義地方法院 臺灣嘉義地方法院  案號 108年度簡字第204號、109年度簡字第4號 108年度訴字第224號 109年度金訴字第149號  判決日期 109年1月31日 109年1月2日 109年11月17日 確 定 判 決 法院 臺灣雲林地方法院 臺灣嘉義地方法院 臺灣嘉義地方法院  案號 108年度簡字第204號、109年度簡字第4號 108年度訴字第224號 109年度金訴字第149號  確定日期 109年3月3日 109年2月3日 109年12月22日